MALÚ MIRANDA CORTÉS PROGRAMADORA WEB



f.malumiranda@gmail.com



/malumirandac in



ACERCA DE MÍ

Soy una entusiasta de la programación y ejecución de pruebas. Me destaco por mi enfoque meticuloso y capacidad de análisis.

Mi adaptabilidad me permite enfrentar nuevos desafíos con confianza, mientras que mis habilidades interpersonales sólidas me ayudan a colaborar eficazmente en equipos multidisciplinarios.

Poseo un perfil bastante completo para desempeñarme en TI debido a mi experiencia en el mundo de la producción audiovisual, la que implica procesos de entrega de calidad bastante parecidos.

EDUCACIÓN

Marzo 2024 - Actualidad

Técnico en Programación y Análisis de Sistemas - Instituto de Ciencias Tecnológicas CIISA

Desarrollo de ciclo de software para plataformas web y móviles, usando metodologías ágiles y cumpliendo con estándares de calidad.

Agosto 2023 - Octubre 2023

Fullstack Java Jr - Generation Chile

Becada en bootcamp intensivo de 45hrs semanales, enfocado en el aprendizaje de codificación y habilidades blandas.

Mar 2016 - Dic 2021

Realizadora Audiovisual - Universidad de Chile

Carrera de Cine enfocada en la elaboración de proyectos audiovisuales desde el desarrollo hasta la post producción.

HABILIDADES

- HTML | CSS | Java | Javascript
- React | Bootstrap | MUI
- Springboot | MySQL | SQL
- Github
- Office
- Metodología SCRUM
- Wordpress

- Trabajo en equipo
- Comunicación asertiva
- Orientación al detalle
- Resolución de problemas
- Empatía
- Proactividad

EXPERIENCIA LABORAL

Desarrolladora

Kibernum para CitiGroup, Mar 2024 - Actualidad

Encargada de realizar el seguimiento de errores de código y solucionarlos con ayuda de los distintos equipos de desarrollo. Comunicación, atención al detalle.

Fullstack Java Jr.

Generation Chile, Ago 2023 - Nov 2023

Product Owner de proyecto integrador parte del programa de Generation Chile para Banchile Inversiones, enfocado en salud y bienestar.

Fotógrafa de productos

Vestuá, Feb 2023 - Jul 2023

Trabajo con modelos, equipos fotográficos y cumplimiento de metas.

Directora de Producción

Webserie El Foro, Mar 2021 - Jul 2023

Encargada de presupuesto, rendición de dineros, cronograma, logística con distintos proveedores.

IDIOMAS

Inglés

Intermedio - B2